臺灣基隆地方法院民事裁定  
110年度補字第733號
原      告  張瑞琦  
被      告  張信泰  
            王樹微  
上列當事人間請求塗銷地上權登記等事件，本院裁定如下：
    主  文
原告應於收受本裁定送達十日內，具狀補正被繼承人王春綢之繼
承系統表暨其全體繼承人之戶籍謄本，並補正被告乙○○、甲○○之
最新戶籍謄本（記事請勿省略）。如逾期未補正，即以裁定駁回
其訴。　　
本件訴訟標的價額核定為新臺幣捌萬貳仟肆佰參拾元。
原告至遲應於前開核定訴訟標的價額之裁定確定後五日內，向本
院補繳第一審裁判費新臺幣壹仟元。如逾期未補繳，即以裁定駁
回其訴。
    理  由
一、按當事人書狀，應記載當事人姓名、性別、年齡、職業及住
    所或居所，當事人為法人或其他團體者，應記載其名稱及事
    務所或營業所，民事訴訟法第116條第1項第1款定有明文。
    原告對被告乙○○、甲○○提起塗銷地上權登記等之訴訟，未於
    起訴狀記載被告甲○○之住居所，致無法送達文書，且未提出
    戶籍謄本，無從特定其人或辨明有無當事人能力，爰依民事
    訴訟法第249條第1項規定，限原告於收受本裁定送達後10日
    內，補正王春綢之繼承系統表暨其全體繼承人之戶籍謄本（
    記事勿省略），及被告乙○○、甲○○之最新戶籍謄本（記事勿
    省略），逾期未補正，即以裁定駁回其訴。
二、次按提起民事訴訟，應依民事訴訟法之規定繳納裁判費。訴
    訟標的之價額，由法院核定；核定訴訟標的之價額，以起訴
    時之交易價額為準；無交易價額者，以原告就訴訟標的所有
    之利益為準；以一訴主張數項標的者，其價額合併計算之。
    但所主張之數項標的互相競合或應為選擇者，其訴訟標的價
    額，應依其中價額最高者定之；因地上權、永佃權涉訟，其
    價額以1年租金15倍為準；無租金時，以1年所獲可視同租金
    利益之15倍為準；如1年租金或利益之15倍超過其地價者，
    以地價為準，民事訴訟法第77條之1第1項、第77條之2、第7
    7條之4分別定有明文。又當事人請求雖屬不同訴訟標的，惟
    自經濟上觀之，其訴訟目的一致，不超出終局標的範圍，其
    訴訟標的之價額，應擇其中價額較高者定之（最高法院95年
    度台抗字第64號、102年度台抗字第458號裁定意旨參照）。
    原告起訴未據繳納裁判費，其起訴聲明求為判決：㈠原告所
    有坐落新北市○○區○○段00○0000地號土地（下合稱系爭土地
    ）之地上權應予終止，㈡前項所示之地上權應予塗銷，屬因
    地上權涉訟，應依前揭規定，核定其訴訟標的之價額（最高
    法院103年度台抗字第40號民事裁定意旨參照）。惟依系爭
    土地登記謄本所示，王春綢於系爭土地所設定之地上權並未
    記載地租，原告亦未陳報地上權契約，依土地法第105條準
    用第97條第1項「城市地方房屋之租金，以不超過土地及其
    建築物申報總價年息百分之十為限」之規定計算，系爭土地
    1年所獲可視同租金利益之15倍為新臺幣（下同)82,430元（
    計算式：109年1月申報地價1,040元/平方公尺×地上權設定
    權利範圍52.84平方公尺×10%×15年＝82,430元，元以下四捨
    五入），而系爭土地地價為1,516,400元（計算式：110年1
    月公告土地現值6,800元/平方公尺×223平方公尺＝1,516,400
    元），有土地建物查詢資料附卷可稽，系爭土地1年所獲可
    視同租金利益之15倍未逾系爭土地地價，依民事訴訟法第77
    條之4規定，上開第1項聲明之訴訟標的價額應核定為82,430
    元。另上開第2項聲明之目的係為除去系爭土地上所設定地
    上權之負擔，其訴訟標的價額應與第1項聲明相同，且自經
    濟上觀之，其訴訟目的一致，不超出終局標的範圍，不併計
    其價額，故本件訴訟標的價額核定為82,430元，應徵第一審
    裁判費1,000元。
三、當事人對於本院核定訴訟標的價額之裁定，得於10日內抗告
    ，故原告至遲應於本院前開核定訴訟標的價額之裁定確定後
    5日內，向本院補繳第一審裁判費1,000元，如逾期未補繳，
    即以裁定駁回其訴。
四、依民事訴訟法第77條之1、第249條第1項但書規定，裁定如
    主文。 
中　　華　　民　　國　　110 　年　　11　　月　　10　　日
                  民事庭法　官　陳湘琳
以上正本係照原本作成。                                  
如不服本裁定關於核定訴訟標的價額部分，應於送達後10日內向
本院提出抗告狀，並繳納抗告費新臺幣1,000元；其餘關於命補
繳裁判費部分，不得抗告。
中　　華　　民　　國　　110 　年　　11　　月　　10　　日
                        書記官　林亭如